臺灣高雄地方法院民事裁定
109年度訴字第1723號
上  訴  人
即  被  告  周家驄  
被 上訴 人
即  原  告  源川保全股份有限公司


法定代理人  鄭仁德  

上列當事人間確認本票債權不存在事件，上訴人對於上訴人對於
民國111年5月5日本院109年度訴字第1723號第一審判決提起上訴
，本院裁定如下：
    主  文
本件訴訟標的價額核定為新臺幣柒拾萬元，被上訴人應於本裁定
送達後七日內，補繳第一審裁判費新臺幣伍佰伍拾元，上訴人應
於本裁定送達後七日內，補繳第二審裁判費新臺幣壹萬壹仟肆佰
元，逾期不繳，即駁回上訴。
    理  由
一、被上訴人對上訴人提起本件訴訟，係聲明請求：㈠確認上訴
    人就如附表所示之本票（下稱系爭本票），對被上訴人之票
    據債權〔新臺幣（下同）70萬元，及自民國107 年12月31日
    起至清償日止，按年息6 ﹪計算之利息〕不存在。㈡本院109年
    度司執字第90721號強制執行事件之強制執行程序應予撤銷
    。聲明第一項欲訴請確認不存在之本票債權額為70萬元，訴
    訟標的價額應核定為70萬元。聲明第二項核屬債務人異議之
    訴，訴訟標的價額應以債務人請求排除強制執行所有之利益
    為準（最高法院92年度台抗字第659號裁定意旨參照），而
    上訴人於上開執行事件聲請強制執行之債權，為債權原本65
    萬元及其利息，則被上訴人此項聲明請求排除強制執行之利
    益，即應以該債權原本65萬元為訴訟標的價額。又上訴人對
    被上訴人聲請強制執行，所主張之債權即係其對被上訴人之
    系爭本票債權，故聲明第一、二項之經濟利益同一，存在競
    合關係，依民事訴訟法第77條之2第1項但書規定，訴訟標的
    價額應以其中價額較高者即70萬元定之。是本件訴訟標的價
    額核定為70萬元，應徵第一審裁判費7600元，扣除被上訴人
    起訴時已繳納之7050元，尚應補繳550元，茲依民事訴訟法
    第249 條第1 項但書之規定，限被上訴人於本裁定送達7 日
    內如數補繳。
二、本件訴訟標的價額為70萬元，第一審判決被上訴人全部勝訴
    ，上訴人對第一審判決之全部提起上訴，上訴人之上訴利益
    自應核定為70萬元，應徵第二審裁判費1萬1400元，茲依民
    事訴訟法第442條第2項規定，限上訴人於本裁定送達後7 日
    內，如數向本院繳納，逾期不繳，即駁回上訴，特此裁定。
中　　華　　民　　國　　111 　年　　6 　　月　　10　　日
                 民事第一庭     法　官   陳筱雯
以上正本係照原本作成。
本裁定關於核定訴訟標的價額、上訴利益部分，如有不服，得於
收受裁定送達後10日內以書狀向本院提出抗告，並應繳納抗告裁
判費新臺幣1,000元。命補繳裁判費部分不得抗告。　　　　　
中　　華　　民　　國　　111 　年　　6 　　月　　10　　日
                                書記官   張宸維
附表      發票人 發票日 票面金額（新臺幣） 受款人 到期日 票據號碼 源川保全股份有限公司 107 年 11 月2 日 70萬元 未載 107 年 12 月31 日 226001